臺灣臺北地方法院交通事件裁定　　　　　　　　　　九十三年度交聲字第八○三號
　　異　議　人
　　即受處分人　甲○○
右列異議人即受處分人因違反道路交通管理處罰條例案件，對於台北市交通事件裁決
所中華民國九十三年七月二十二日所為之處分（原處分案號：北市裁三字第裁二二—
ＺＩＩ五○七九一一號）聲明異議，本院裁定如左：
    主  文
異議駁回。
    理  由
一、按汽車行駛高速公路，應依速限標誌指示，高速公路交通管制規則第五條第一項
    前段定有明文。又汽車行駛於高速公路，而不遵管制之規定者，處汽車駕駛人新
    台幣（以下同）三千元以上六千元以下罰鍰，道路交通管理處罰條例第三十三條
    第一項定有明文。而汽車駕駛人駕駛汽車違反道路交通管理處罰條例第三十三條
    規定者，除應依該條所規定之罰鍰處罰外，並予記違規點數一點，道路交通管理
    處罰條例第六十三條第一項第一款亦定有明文。
二、本件異議人即受處分人甲○○於民國九十三年三月十九日上午十時三十二分，駕
    駛所有車號八七七五─ＤＧ號自用小客車，行經國道三號南下二五點五公里最高
    時速限制為時速九十公里之路段，不遵速限管制之規定，以一百零二公里之時速
    超速行駛，經舉發單位國道公路警察局第九警察隊木柵分隊員警逕行舉發異議人
    「限速九十公里，經雷達測定行速為一○二公里、超速十二公里」之違規，嗣受
    處分人於舉發通知單上所載之應到案日期前向原處分機關台北市交通事件裁決所
    陳述不服舉發，經原處分機關函請舉發單位調查結果，仍認受處分人有前開違規
    行為，原處分機關乃依道路交通管理處罰條例第三十三條第一項之規定裁處異議
    人罰鍰三千元，並依同條例第六十三條第一項第一款之規定，記異議人違規點數
    一點。
三、本件異議人即受處分人甲○○固不否認於九十三年三月十九日上午十時三十二分
    ，駕駛八七七五─ＤＧ號自用小客車行經國道三號南下二五點五公里處之事實，
    惟矢口否認有何違規行為，辯稱：一般駕駛人不可能以肉眼分辨二公里之刻度，
    且雷達測速照相設備雖具有高度準確性，仍難免有誤差，我當時並沒有超速云云
    。惟查，異議人駕駛八七七五─ＤＧ號自用小客車，於九十三年三月十九日上午
    十時三十二分行經國道三號南下二五點五公里處之時，其車速確為時速一百零二
    公里等情，有取締照片一張附卷可稽；該路段之最高時速限制為時速九十公里，
    所使用雷達測速儀業經經濟部標準檢驗局檢定合格（有效期限至九十三年十月三
    十一日止）等情，亦有舉發單位函、經濟部標準檢驗局雷達測速儀檢定合格證書
    之影本各一件附卷可稽。衡以異議人駕駛汽車超過最高時速限制之速度已達時速
    十二公里，異議人以測速儀器難免有誤差，實際上其並未超速云云置辯，自不足
    採。事證明確，異議人之違規行為堪以認定。
四、綜上所述，異議人確有前揭不遵守高速公路時速限制管制規定之違規，原處分機
    關依據道路交通管理處罰條例第三十三條第一項之規定裁處異議人罰鍰三千元，
    並依同條例第六十三條第一項第一款之規定，記異議人違規點數一點，核無違誤
    ，本件受處分人之異議為無理由，應予駁回。
據上論斷，應依道路交通案件處理辦法第十九條，裁定如主文。
中　　　華　　　民　　　國　　九十三　　年　　　八　　　月　　三十一　　日
                                        臺灣臺北地方法院刑事第四庭
                                                法　官    楊代華
右正本證明與原本無異。
如不服本裁定應於送達後五日內向本院提出抗告狀
                                                書記官    廖純瑜
中　　　華　　　民　　　國　　九十三　　年　　　八　　　月　　三十一　　日
